

Soy **ingeniero electricista** en control de procesos por computadora desde el año

Durante la universidad, me apasioné por la programación. Una vez graduado, trabajé con empresas del sector siderúrgico y el aluminio adquriendo habilidades en la ejecución de proyectos y mantenimiento industrial en las áreas electricas, mecánicas y metalmecánicas. Tales como: trabajo en equipo, trabajo bajo presión, liderazgo y resolucion de problemas. Allí tuve la oportunidad del *manejo de personal* (incluido la planificación) y adquirí experiencia en administración de contratos.

Aunque nunca dejé de programar **Desktop App**. Desde el año 2018, me enfoqué en el **desarrollo web**: dominando tecnologías tanto de **font** y **back**. Y si bien no soy diseñador gráfico, me esfuerzo en ejecutar buenas y atractivas maquetaciones.

## **IDIOMAS**













MORII F



DESKTOD

### LENGUAJES DE PROGRAMACION





DESDE NOV, 2020



DESDE ENE. 2020



DESDE AGO, 2018



DESDE MAR, 2020



DESDE ENE. 2020



DESDE AGO. 2019



DESDE JUL, 2019



DESDE AGO. 2018









FRAMEWORK

## **ESTUDIOS**

1994 **UNEXPO** 

Ingeniería Eléctrica

2018 Udemy

### Desarrollo Web

HTML 5/CSS3, Javascript, MERN (MongoDebee, Express, React, NodeJS), Stack, Wordpress, Git/GitHub.

# **EXPERIENCIA**

1989 — 2008 ROLIM, C.A

#### **Coordinador General**

Planif. y ejecución de proyetos eléc. y mec., manto. industrial y ejecucción de contratos para SIDOR.

2009 — 2018 Granda, c.A

#### Coordinador General

Planif. y ejecución de proyectos eléctricos, desarrollo de aplicaciones de escritorio, área admin.

2018 — actualidad

## **Desarrollador Informático**

**Tracto Center, c.A** Soporte técnico, desarrollo web, mantenimiento y reparación de equipos electrónicos.